

# JHON FREDY GUTIERREZ CARVAJAL. C.C. N° 1002858225 / Cel 305 745 5799 – 300 365 9340 E-mail jhonf1992@gmail.com - Cali – Valle del cauca

### PERFIL LABORAL

Técnico en gestión comercial y telemercadeo en contact center con experiencia en el área de atención al cliente y ventas, actual estudiante de Tecnología en Análisis y Desarrollo de Software con enfoque en creación de aplicativos web y manejo de lenguajes como Java y JavaScript, desarrollo responsivo, bases de datos y manejo de Frameworks. Persona apasionada por la tecnología, responsable y disciplinada, con sentido de trabajo en equipo, propositivo y creativo.

#### FORMACION ACADEMICA

2021 Tecnología en Análisis y Desarrollo de Software: En curso

SENA Cali - Colombia

2011 Técnico en Gestión Comercial Y Tele-mercadeo en Contact Center

SENA Cali – Colombia

2010 Bachiller Industrial - Institución Educativa Santa Rosa

Cali – Colombia (2010)

Idiomas: Inglés: Básico

FORMACION COMPLEMENTARIA

2021 Microsoft Excel nivel Avanzado

COMFENALCO – Duración 40 Horas – Modalidad Virtual

2018 Arquitectura de computadores.

SENA - Duración 48 Horas - Modalidad Virtual.

## **Experiencia Laboral**

Banco W S.A. Abril 2021 – Septiembre 2021.

Cargo: Analista de crédito

Jefe inmediato: Natalia Córdoba

**Teléfono:** 311-718-0171

#### Actividades:

Gestión de análisis de créditos para los posibles clientes del banco, asesoramiento de productos financieros y dirección hacia las metas propuestas.

Administración de la cartera de créditos asignada por el banco, comprendiendo la colocación de créditos, crecimiento de la cartera y cobro de la misma

DIRECTV Telecenter Panamericana Ltda. Agosto 2015 - Abril 2020

**Cargo:** Ejecutivo de cobranzas.

Jefe inmediato: Edwin Arango

**Teléfono:** 310-339-1507

#### **Actividades:**

Gestión de cobro y recuperación de cartera, gestión de venta cruzada, brindar atención al cliente soluciones a PQRS, soporte técnico, explicación de facturaciones.

Generar informes y bases de datos de la cartera gestionada, crear análisis sobre las métricas y encaminarse al cumplimiento de las mismas.

Outsourcing S.A.- Claro Hogar Enero 2015 – Agosto

2015

**Cargo:** Ejecutivo de CGO- BackOffice Técnico.

**Jefe Inmediato** Alejandro Mosquera.

**Teléfono** 600-0222

#### Actividades:

Gestión de BackOffice técnico y agendamiento de visitas técnicas al cliente final, gestión de bases de datos e informes creados para el cumplimiento de las metas del equipo, dando respuesta oportuna y satisfactoria al cliente final.

## **Referencias Personales**

Nombre: Ferney López Peñafiel.

Cargo: Ejecutivo de Cartera/ STF Group.

**Celular:** 322-494-8036

Nombre: Cristian Bambagüe

Cargo: Asesor de servicio/ Coomeva E.P.S

**Celular:** 322-566-8535

Nombre: Juseth Romero

**Cargo:** Ejecutivo Cobranzas/ Telecenter Panamericana.

**Celular:** 310-381-9223.